【裁判字號】    90,易,558
【裁判日期】    901218
【裁判案由】    竊盜
【裁判全文】
臺灣士林地方法院刑事判決                            九十年度易字第五五八號
    聲  請  人  臺灣士林地方法院檢察署檢察官
    被      告  乙○○
右列被告因竊盜案件，經檢察官聲請簡易判決處刑（九十年度偵字第三五三五號），
本院認不宜為簡易判決處刑（九十年度湖簡字第二五二號），改依通常程序審理，判
決如左：
    主  文
乙○○連續竊盜，處拘役伍拾日，如易科罰金，以參佰元折算壹日。
    事  實
一、乙○○前因竊盜罪，經本院判處罰金三千元，於民國（下同）九十年二月二十一
    日執行完畢後，仍不知悔改，意圖為自己不法所有並基於概括犯意，自九十年年
    初某日起至同年三月二十二日十二時止，連續在台北市○○區○○街三七三巷二
    十九號、三十三號之「南港國宅」內，竊取該國宅住戶甲○○、匡家雙、杜霏、
    蔡敏斐、魏育玲、連喬美等人所有，置於渠等住家門口之男黑皮鞋五雙、運動休
    閒男鞋十雙、女運動鞋一雙等，擬以每雙新台幣（下同）五十元之價格，至市場
    出售予不特定人。嗣於當日中午十二時許，因乙○○形跡可疑，為該區里長吳勝
    善報警處理，經警在上址國宅附近當場查獲，並於乙○○隨身背包內查獲上開十
    六雙鞋子。
二、案經台北市政府警察局南港分局報告台灣士林地方法院檢察署檢察官偵查聲請簡
    易判決處刑，本院改依通常程序審理。
    理  由
一、訊據被告乙○○，固坦承於右開時、地拿取他人置於門口十六雙鞋子之事實，惟
    矢口否認涉有竊盜罪嫌，辯稱：伊所拿的鞋子都是別人放在門口的，伊認為那都
    是人家不要的才拿走，因為如果是人家要的就不會放在外面，伊並不是故意要偷
    云云。經查：被告於右揭時、地，竊取該「南港國宅」住戶上開十六雙鞋子之事
    實，業據被告於警訊、偵查中坦承不諱，並經被害人甲○○於警訊中、匡家雙、
    杜霏、蔡敏斐、魏育玲、連喬美等人於警方查訪中指訴失竊鞋子等情甚詳，復有
    上開鞋子照片二紙、贓物認領保管收據一紙附卷可稽。且被告於本院調查中自承
    ：伊拿走鞋子的那幾戶人家，都有人住，且沒有人告訴伊這些鞋子他們不要等語
    ，益徵被告上開辯解實大違常理，此外證人即該區里長吳勝至於警方查訪中證稱
    ：因發現被告揹著背包形跡可疑，伊上前詢問，發現他背包內有多雙鞋子，才報
    警處理等語明確，綜上，足見被告所辯委無採信，本案事證明確，被告之犯行洵
    堪認定。
二、核被告所為，係犯刑法第三百二十條第一項之竊盜罪。被告先後數次竊盜犯行，
    時間緊接、犯罪構成要件相同，顯係基於概括犯意反覆為之，應論以連續犯一罪
    ，並加重其刑。爰審酌被告已有竊盜前科、所犯情節尚屬輕微、然犯後未能完全
    坦承犯行之態度等一切情狀，量處如主文所示之刑，並諭知易科罰金之折算標準
    。
據上論斷，應依刑事訴訟法第四百五十二條、第二百九十九條第一項前段，刑法第五
十六條、第三百二十條第一項、第四十一條第一項前段，罰金罰鍰提高標準條例第一
條前段、第二條，判決如主文。
本案經檢察官楊淑芬到庭執行職務。
中      華      民      國       九十     年      十二   月     十八   日
                                臺灣士林地方法院刑事第四庭
                                    法  官  楊    迺    伶
右正本證明與原本無異。
如不服本判決，應於送達後十日內，向本院提出上訴狀。
                                    書記官  趙    彩    彤
附論罪科刑依據之法條：
刑法第三百二十條第一項


司法院資訊處製作；財團法人民間司法改革基金會備份。
